【裁判字號】    94,訴,657
【裁判日期】    950127
【裁判案由】    損害賠償
【裁判全文】
臺灣高雄地方法院民事判決               94年度訴字第657號
原      告  丙○○○
            戊○○
上  一  人
訴訟代理人  丁○○
共      同
訴訟代理人  游雪莉律師
            吳建勛律師
上  一  人
複  代理人  黃蘭英律師
被      告  乙○○
            甲○○
上列當事人間請求損害賠償事件，本院於民國95年1 月16日言詞
辯論終結，判決如下：
    主      文
被告應連帶給付原告戊○○新臺幣參拾萬零玖佰零陸元，及自民
國九十四年十一月二十三日起至清償日止，按年息百分之五計算
之利息。
原告其餘之訴駁回。
訴訟費用由原告丙○○○負擔。
本判決第一項得假執行；但被告如以新臺幣參拾萬零玖佰零陸元
為原告戊○○預供擔保後，得免為假執行。
原告其餘假執行之聲請駁回。
    事實及理由
一、原告主張：被告甲○○以養馬為業，其子即被告乙○○平時
    在家幫忙養馬，並負責駕車載運馬匹之職務。乙○○於民國
    92 年11 月1 日凌晨零時15分許，駕駛車牌號碼3U-378號自
    用大貨車（下稱系爭貨車）載運馬匹，沿高雄縣永安鄉○○
    路由南往北方向行駛，行經保安路及永安路之Ｔ型路口（下
    稱系爭路口）時，為便於在保安路旁卸下馬匹，明知不得於
    交岔路口內停車，竟疏未注意而將系爭貨車停放於系爭路口
    內之保安路旁，適有訴外人謝金雄騎乘車牌號碼NL3-100 號
    重型機車（下稱系爭機車），沿保安路同向駛至該處，發現
    系爭貨車時已閃避不及，系爭機車右前側撞及系爭貨車左後
    側，謝金雄因此人車倒地，受有前額及右顳部破裂、右前臂
    裂傷及右大腿變形等傷害，並於同日凌晨零時30分許不治身
    亡。原告為謝金雄之父母，因乙○○之侵權行為受有損害，
    其中：(一)原告戊○○部分：得請求殯葬費用新臺幣（下同）
    284,170 元、扶養費用718,850 元及慰撫金1,500,000 元，
    共計2,503,020 元，扣除已領之強制汽車責任保險金500,00
    0 元，尚得請求2,003,020 元；(二)原告丙○○○部分：得請
    求扶養費用816,194 元及慰撫金1,500,000 元，共計2,316,
    194 元，扣除已領之強制汽車責任保險金900,000 元，尚得
    請求1,416,194 元。又甲○○為乙○○之僱用人，應負連帶
    損害賠償責任，爰依侵權行為損害賠償之法律關係，聲明：
    (一)被告應連帶給付戊○○2,003,020 元、丙○○○1,416,19
    4 元，及均自起訴要旨通知甲○○之翌日即94年11月23日起
    至清償日止，按年息5%計算之利息。(二)願供擔保請准宣告假
    執行。
二、被告則以：乙○○固於前揭時地違規停車，惟謝金雄係遭另
    一車輛撞擊致死，系爭機車並未撞及系爭貨車，且甲○○與
    乙○○間並無僱傭關係，被告自不負連帶損害賠償責任。又
    戊○○支出殯葬費用中之風水費用145,000 元並非必要費用
    ，且原告請求慰撫金之金額過高等語，資為抗辯，並聲明：
    (一)原告之訴及假執行之聲請均駁回。(二)如受不利判決，願供
    擔保請准宣告免為假執行。
三、兩造不爭執之事實
  (一)乙○○於92年11月1 日凌晨零時15分許，駕駛系爭貨車載運
    馬匹，在系爭路口內違規停車卸馬。
  (二)謝金雄於上開時間，騎乘系爭機車行經系爭路口時，與他車
    撞擊，致受前額、右顳部破裂、右前臂裂傷及右大腿變形之
    傷害，而於同日凌晨零時30分許死亡。
  (三)戊○○支出謝金雄之殯葬費用，含風水費用145,000 元，共
    計284,170 元。
  (四)戊○○於謝金雄死亡時，尚有27年餘命，且得自60歲起請求
    16年之扶養期間，扶養費用標準依1 年18萬元計算，扣除戊○○其餘2 名子女之扶養金額後，戊○○因謝金雄死亡所損
    失之扶養費用為718,850 元。
  (五)丙○○○於謝金雄死亡時，尚有34年餘命，且得自60歲起請
    求19年之扶養期間，扶養費用標準依1 年18萬元計算，扣除
    丙○○○其餘2 名子女之扶養金額後，丙○○○因謝金雄死
    亡所損失之扶養費用為816,194 元
  (六)戊○○及丙○○○已分別領得強制汽車責任保險金500,000
    元及900,000 元，均應自請求金額中扣除。
四、本件經兩造協議簡化爭點為：(一)乙○○就本件事故之發生有
    無過失？(二)謝金雄就本件事故之發生是否與有過失？(三)甲○○是否應與乙○○負連帶賠償責任？(四)戊○○請求殯葬費用
    及其數額有無理由？風水費用得否列入殯葬費用？原告請求
    扶養費用、慰撫金及其數額有無理由？茲分述如下：
  (一)乙○○就本件事故之發生有無過失？
  1.查乙○○於前揭時地駕駛系爭貨車，違規停放在系爭路口內
    之保安路旁卸下馬匹，謝金雄騎乘系爭機車沿保安路駛至該
    處，與他車撞擊而人車倒地，受有前額、右顳部破裂、右前
    臂裂傷及右大腿變形等傷害而死亡之事實，為兩造所不爭執
    ，復有道路交通事故現場圖、道路交通事故調查報告表(一)、
    (二)、國軍岡山醫院救護紀錄表、急診病歷及臺灣高雄地方法
    院檢察署相驗屍體證明書各1 份（見高雄地檢署92年度相字
    第1843號卷第9 至11、30至43頁）在卷可稽，堪可認定。
  2.次查，依謝金雄所受前揭傷勢均集中於頭部及身體之右側，
    其中前額、右顳部破裂及右大腿變形等傷勢甚重，暨系爭機
    車受撞擊後往左傾倒滑行，前端擋風板右側及車頭大燈均嚴
    重毀損，右後照鏡斷裂掉落，惟左側僅有輕微刮痕乙節，有
    道路交通事故現場蒐證相片（見本院卷第149 至154 頁）存
    卷可查等情相互以觀，足徵謝金雄之人車傷勢、損害主要均
    集中於右側，則本件車禍係因系爭機車之右側遭強力撞擊所
    致之事實，同堪認定。
  3.再查，本院93年度交訴字第51號公共危險等案件（下稱系爭
    刑事案件）審理時，經命乙○○駕駛系爭貨車至本院，放下
    小斜板及供卸馬使用之大斜板，還原成案發當時之狀態，再
    以與謝金雄相同身高之法警乘坐與系爭機車同一款式之機車
    ，進行兩車比對勘驗之結果：法警頭部右側太陽穴與系爭貨
    車左後方用以固定小斜板立起時之突出金屬鉤狀物之高度相
    當；右大腿外側之高度與系爭貨車小斜板左後端直角金屬包
    附物之高度相當；系爭貨車小斜板之寬度超過大斜板，兩斜
    板同時放下時，小斜板突出在外；勘驗用機車直立時右後照
    鏡高於系爭貨車車箱底部，顯然右後照鏡無法自車箱下方穿
    過，且機車前擋風板右側與系爭貨車左後方車箱下端金屬框
    架之位置相當等情，有勘驗照片（見系爭刑事案件卷第177
    頁）在卷可查，足徵謝金雄之前額、右顳部、右大腿等傷口
    及系爭機車之前擋風板右前側、右後照鏡等毀損部位，均與
    系爭貨車左後方之金屬鉤狀物、包附物及框架之相對應高度
    、位置相合。
  4.復查，本件事故發生後，採證警員曹松雄自系爭貨車之車箱
    內採得系爭機車之後照鏡玻璃碎片、大燈內件膠質墊片及謝
    金雄之眼鏡架；於系爭貨車之底部安全桿處採得謝金雄所戴
    安全帽之反光貼紙；於系爭貨車之支撐桿上採得系爭機車之
    碎片等情，有採樣照片11張（見本院卷第139 至145 頁）存
    卷可查，並經證人曹松雄於系爭刑事案件證述綦詳（見該卷
    93年10月21日審判筆錄第44頁），益徵謝金雄騎乘之系爭機
    車右側確有撞及系爭貨車之左後側無訛。
  5.乙○○固辯稱系爭貨車上並無血跡或撞擊點之痕跡，且依道
    路交通事故現場圖之刮地痕所示，系爭機車於系爭貨車停放
    處之前方開始倒地，而謝金雄則倒臥於系爭貨車左後方約2
    公尺處，足見系爭機車並未撞及系爭貨車。又其於警員採證
    時不在現場，不知採證物品自何處取出等語，並舉證人黃介
    龍、林函玉、李坤昌及陳耀河之證詞為證。惟查：
  (1)系爭貨車左後方之金屬鉤狀物、金屬包附物及金屬框架等物
    ，經比對結果，各與謝金雄右前額、右大腿及系爭機車前擋
    風板之高度、位置相當，業如前述，而上開金屬物均屬質地
    堅硬、表面光滑之物，受謝金雄之頭顱、大腿及系爭機車之
    前擋風板、車頭大燈、後照鏡等非堅硬之物撞擊後，本不易
    附著血跡、烤漆、撞痕或形成凹陷，反而易因集中於局部撞
    擊受力而造成謝金雄人車之鉅大損害，此觀諸國軍岡山醫院
    急診護理紀錄單（見高雄地檢署92年度相字第1843號卷第34
    頁）記載謝金雄受有右側顱骨破裂、眼球凸出及右大腿變形
    等嚴重傷害即明，足徵乙○○以系爭貨車上並無血跡或撞擊
    點等情置辯，尚難遽採。
  (2)次查，兩車相撞後，人車之倒地位置與車速、撞擊力道、角
    度及受力面積均有關聯，自難一概而論。而依本件事故發生
    後，謝金雄所受之人車傷勢、損害甚鉅，及系爭機車之刮地
    痕甚長等節以觀，足徵謝金雄於肇事當時之車速甚快，則謝
    金雄騎車快速行進之際，遽遭他物撞擊右側頭顱及大腿等處
    ，自應受反作用力及撞擊角度之影響，向左側彈開倒地，復
    參以系爭機車之車身為塑膠材質，相較於人體，顯然與地面
    之摩擦力較小，故兩車撞擊後，謝金雄倒臥於距離撞擊位置
    左側約2 公尺處，系爭機車則順勢滑行至系爭貨車左前方較
    遠處之分向限制線上，自屬合理。從而，乙○○辯稱謝金雄
    之人車倒地位置與常理不符等語，亦難採信。
  (3)又查，本件採證系爭貨車之過程，係於乙○○駕駛系爭貨車
    離開現場後，經警沿路至彌陀鄉尋獲系爭貨車，駛回事故現
    場，經乙○○同意後，始由曹松雄在場進行採證，並製作採
    證報告等情，業據曹松雄於系爭刑事案件證述綦詳（見該卷
    93年10月21日審判筆錄第44頁），並有現場勘查報告表1 份
    存卷可查，足堪認定。而曹松雄與乙○○素不相識，顯無虛
    偽構陷之必要，故乙○○此部分所辯，自不足採。
  (4)證人黃介龍固於系爭刑事案件中證稱：「現場有一個阿伯他
    是說有一台車子撞到之後往北跑掉了。」等語，惟黃介龍所
    述縱然屬實，然其既未親見親聞謝金雄遭其他車輛撞擊之過
    程，前揭證詞自不得執為有利於乙○○之認定依據。況依現
    場情形，系爭貨車停放於保安路外側，系爭機車亦沿外側車
    道行進，且刮地痕起點距離系爭貨車僅約1 公尺，足徵車禍
    當時系爭機車與系爭貨車間之距離無法容納其他車輛通過，
    自無由其他車輛撞擊系爭機車右側之可能，是黃介龍上開證
    詞，與客觀事實不符，難予採信。
  (5)證人即牽馬工人林函玉、李坤昌及陳耀河固於臺灣高等法院
    高雄分院93年度交上訴字第66號案件中證稱：當時先聽見系
    爭機車之喇叭聲，其等回頭看見有輛轎車行駛於系爭機車之
    後，旋即聽見撞擊聲，謝金雄即倒臥在地等語。惟查，如肇
    事時確有其他車輛行經該路段並撞及系爭機車，則在場之乙○○、證人林柏樟及林德隆等人於聽見撞擊聲或煞車聲後，
    應可同時看見該車，始符情理，然其等於系爭刑事案件審理
    時均未證述有另一車輛駛過之情，足徵林函玉、李坤昌及陳
    耀河之前揭證詞，尚有可疑。況林函玉證稱該輛轎車之右前
    側撞及系爭機車之左後輪等語（見該卷94年3 月2 日審判筆
    錄），亦與事實不符。此外，警員簡瑞君到場處理時，曾詢
    問與乙○○同行之牽馬工人有無目睹肇事過程，惟該等工人
    均稱不知情乙節，業據證人簡瑞君於系爭刑事案件證述綦詳
    （見該卷93年11月5 日審判筆錄），復參以乙○○將系爭貨
    車駛離現場前，曾在停放位置之地面畫線藉以釐清責任，則
    如牽馬工人確曾目睹另一轎車撞及謝金雄之過程，自應向簡
    瑞君據實陳述以免乙○○無端涉入車禍糾紛，然乙○○遲至
    系爭刑事案件第二審審理時，始提出上開證人為證，顯有悖
    於情理，自難採信。
  6.從而，依謝金雄人車所受傷勢、損害狀況、系爭兩車相對應
    高度、位置及系爭貨車內採得謝金雄人車物證等情相互以觀
    ，本件車禍係肇因於謝金雄所駕之系爭機車右側撞及系爭貨
    車左後側之事實，堪予認定。
  7.按交岔路口內不得臨時停車；禁止臨時停車處所不得停車，
    道路交通安全規則第111 條第1 項第2 款及第112 條第1 項
    第1 款分別定有明文。查乙○○曾考領大貨車駕駛執照，自
    應明知上開規定，於駕車時注意不得在交岔路口內停車，且
    依當時情形，並無不能注意之情事，竟仍於系爭路口內違規
    停車卸馬，致謝金雄行經該路段時，不及閃避而撞擊系爭貨
    車，足徵乙○○就本件事故之發生確有過失無訛。又謝金雄
    撞及系爭貨車致人車倒地，受有前額及右顳部破裂、右前臂
    裂傷及右大腿變形等傷害，而於同日凌晨零時30分許死亡，
    業如前述，則乙○○之過失行為與謝金雄之死亡結果間，具
    有相當因果關係，洵堪認定。
  8.次按因故意或過失，不法侵害他人之權利者，負損害賠償責
    任；不法侵害他人致死者，對於支出殯葬費之人，亦應負損
    害賠償責任。被害人對於第三人負有法定扶養義務者，加害
    人對於該第三人亦應負損害賠償責任；不法侵害他人致死者
    ，被害人之父、母、子、女及配偶，雖非財產上之損害，亦
    得請求賠償相當之金額，民法第184 條第1 項前段、第192
    條第1 項、第2 項及第194 條分別定有明文。查原告為謝金
    雄之父母，於不能維持生活時，有受謝金雄扶養之權利，且
    戊○○支出謝金雄之殯葬費用等情，為兩造所不爭執，而謝
    金雄因乙○○之過失行為致死，揆諸前揭規定，乙○○自應
    對原告負損害賠償責任。
  (二)謝金雄就本件事故之發生是否與有過失？
  1.按損害之發生或擴大，被害人與有過失者，法院得減輕賠償
    金額，或免除之，民法第217 條第1 項定有明文。
  2.次按汽車行駛時，駕駛人應注意車前狀況，並隨時採取必要
    之安全措施；汽車行駛至閃光號誌之交岔路口，應減速接近
    ，道路交通安全規則第94條第3 項、第102 條第1 項及道路
    交通標誌標線號誌設置規則第211 條第1 項分別定有明文。
    查謝金雄於肇事時已滿20歲，依其年齡、智識以觀，自應注
    意依前揭規定駕駛，且依卷附道路交通事故調查報告表(一)（
    見警卷第14頁）所載，當時之天候晴、夜間有照明、省道鋪
    設柏油、路面乾燥、無缺陷、視距良好，即無不能注意之情
    事，復參以系爭貨車停放路旁卸馬，必因人馬、機械之動作
    聲響而易為一般人所察覺，然謝金雄行經系爭路口時，竟未
    能警覺並及時閃避，暨謝金雄所受之人車傷勢、損害甚鉅、
    系爭機車之刮地痕甚長，足徵其於肇事當時之車速甚快等情
    相互以觀，堪認謝金雄確有疏未注意車前狀況，採取必要之
    安全措施，並適時減速慢行之過失行為無訛。從而，謝金雄
    就本件事故之發生與有過失乙節，同堪認定。
  3.本院審酌本件事故之發生，係由於乙○○在系爭路口違規停
    車卸馬；謝金雄疏未注意車前狀況，採取必要之安全措施，
    並適時減速慢行；暨肇事時系爭貨車呈靜止狀態，而由謝金
    雄騎車自行追撞系爭貨車左後側等情相互以觀，認過失比例
    應由乙○○分擔30% ，謝金雄分擔70% 為適當。
  (三)甲○○是否應與乙○○負連帶賠償責任？
  1.按受僱人因執行職務，不法侵害他人之權利者，由僱用人與
    行為人連帶負損害賠償責任，民法第188 條第1 項前段定有
    明文。又此處所謂之受僱人，並非僅限於僱傭契約所稱之受
    僱人，凡客觀上被他人使用為之服勞務而受其監督者均係受
    僱人，最高法院亦著有57年台上字第1663號判例要旨可資參
    照。
  2.查乙○○自承其於案發當時無業，而甲○○養馬維生，故其
    平時在家幫忙養馬打雜，該次運馬為廟會所需，均由廟會與
    甲○○接洽，由其負責載運馬匹（見本院卷第191 頁）等語
    ，而按乙○○為甲○○之子，應不致刻意虛構事實而為不利
    於甲○○之陳述，足徵乙○○之上開陳述屬實。此外，參諸
    證人即養馬工人林柏樟於系爭刑事案件證稱：其已隨同乙○○外出牽馬逾10次（見該卷93年10月21日審判筆錄）等語；
    暨甲○○與乙○○為父子關係，廟會所需馬匹均由甲○○負
    責接洽，且甲○○年事已高，客觀上顯難以親自裝卸、載運
    馬匹，故委由乙○○代為處理相關事宜，符合一般常理等情
    相互以觀，益徵乙○○為甲○○使用為之服勞務而受其監督
    之人，揆諸前揭說明，乙○○自屬甲○○之受僱人無訛。甲○○辯稱與乙○○間無僱傭關係等語，尚與事實不符，難予
    採信。從而，甲○○自應就乙○○之前揭過失侵權行為，連
    帶負損害賠償責任。
  (四)戊○○請求殯葬費用及其數額有無理由？風水費用得否列入
    殯葬費用？原告請求扶養費用、慰撫金及其數額有無理由？
  1.本件被告應連帶負損害賠償責任，已如前述，茲以被告連帶
    負擔30% 過失比例為基準，按原告請求之各項金額有無理由
    判斷如下：
  (1)殯葬費用部分：戊○○因謝金雄死亡，支出殯葬費用共計28
    4,170 元，此為被告所不爭執，復有估價單及收據共6 紙（
    見本院卷第36至39頁）存卷可查，自堪認定。被告固辯稱殯
    葬費用中之風水費用145,000 元並非必要費用，不得計入等
    語，惟本院審酌戊○○此部分之支出係聘請法師為謝金雄作
    風水，尚與一般民間重視風水觀念之喪葬習俗相合，是被告
    此部分所辯，自難採信。此外，衡諸謝金雄生前為甫滿20歲
    之學生，及戊○○之身分、地位、經濟狀況等情，認戊○○
    之上開支出符合其經濟能力之負擔，且屬必要費用。從而，
    戊○○得請求之殯葬費用為85,251元（計算式：284,170 ×
    30 %=85,251）。
  (2)扶養費用部分：戊○○於謝金雄死亡時，尚有27年餘命，且
    得自60歲起請求16年之扶養期間，扶養費用標準依1 年18萬
    元計算，扣除戊○○其餘2 名子女之扶養金額後，戊○○因
    謝金雄死亡所損失之扶養費用為718,850 元；丙○○○於謝
    金雄死亡時，尚有34年餘命，且得自60歲起請求19年之扶養
    期間，扶養費用標準依1 年18萬元計算，扣除丙○○○其餘
    2 名子女之扶養金額後，丙○○○因謝金雄死亡所損失之扶
    養費用為816,194 元等情，為兩造所不爭執，復有原告之戶
    籍謄本、90年度高雄市簡易生命表及國民所得統計摘要各1
    份在卷可稽，自堪認定。從而，戊○○得請求之扶養費用為
    21 5,655元（計算式：718,850 ×0.3=215,655）； 丙○○○得請求之扶養費用為244,858 元（計算式：816,194 ×0.
    3= 244,858，元以下四捨五入）。
  (3)慰撫金部分：本院審酌原告均未受高等教育，亦無特殊社會
    地位，其中戊○○名下有不動產4 筆，91至93年度之薪資所
    得分別為250,174 元、108,400 元及151,600 元；丙○○○
    名下有汽車1 輛，91至93年度之薪資所得分別為237,764 元
    、33,133元及127,914 元。另乙○○名下無汽車或不動產，
    93年度無薪資所得，僅在家幫忙養馬打雜；甲○○名下有汽
    車4 輛，93年度無薪資所得，惟其經營馬場維生，於案發當
    時運送之馬匹多達11匹，僱用臨時工人多達13人等情，業據
    兩造陳述在卷，並經林柏樟證述明確（見系爭刑事案件93年
    10月21日審判筆錄），復有本院依職權查詢之稅務電子閘門
    財產所得調件明細表4 份在卷可稽，足徵原告之學歷不高、
    社會地位普通、收入甚少、財產尚可；被告之社會地位普通
    、收入不豐、財產尚可，及甲○○所經營之馬場頗具規模。
    又謝金雄於案發當時甫滿20歲，學歷為高職畢業，正值學業
    有成而得以養贍雙親之際，驟然遭遇不幸，致原告20年間之
    栽培、撫育及殷切期待，全數落空；乙○○前有過失致死及
    公共危險之前科，此有刑案資料查註紀錄表1 紙（見本院卷
    第198 頁）可稽，且其於案發時正值遭吊扣駕駛執照期間，
    竟不知戒慎而違規停車並因而肇事，暨甲○○未善盡選任、
    監督受僱人之責，均情節非輕。復參以被告迄未與原告達成
    和解，給付任何賠償，顯見態度不佳等兩造之社會地位、職
    業、所得、經濟能力、原告所受精神痛苦、被告事後態度及
    被告應連帶負擔30% 過失比例之一切情節，認原告請求被告
    連帶賠償慰撫金部分各以500,000 元為適當。
  (4)惟按保險人依強制汽車責任保險法規定所為之保險給付，視
    為被保險人損害賠償金額之一部分；被保險人受賠償請求時
    ，得扣除之，同法第32條定有明文。查戊○○及丙○○○因
    本件事故已分別領得強制汽車責任保險金500,000 元及900,
    000 元，此為兩造所不爭執，則原告前揭請求金額自應再扣
    除該項給付。從而，戊○○得請求之損害賠償額為300,906
    元（計算式：85,251＋215,655 ＋500,000 －500,000=300,
    906）， 逾此部分之請求，應予駁回。至丙○○○則不得再
    請求賠償（計算式：244,858 ＋500,000 －900,000=-155,1
    42）。
五、末按給付無確定期限者，債務人於債權人得請求給付時，經
    其催告而未為給付，自受催告時起，負遲延責任。其經債權
    人起訴而送達訴狀，或依督促程序送達支付命令，或為其他
    相類之行為者，與催告有同一之效力；遲延之債務，以支付
    金錢為標的者，債權人得請求依法定利率計算之遲延利息；
    應付利息之債務，其利率未經約定，亦無法律可據者，週年
    利率為5%，民法第229 條第2 項、第233 條第1 項前段及第
    203 條分別定有明文。從而，戊○○依侵權行為損害賠償之
    法律關係，請求被告連帶給付300,906 元，及自起訴要旨通
    知甲○○之翌日即94年11月23日起至清償日止，按年息5%計
    算之利息，為有理由，應予准許。戊○○逾此部分之請求及
    丙○○○之請求均無理由，應予駁回。
六、本件判決所命給付戊○○之金額，未逾500,000 元，爰依民
    事訴訟法第389 條第1 項第5 款規定，依職權宣告假執行。
    戊○○雖聲請就勝訴部分為假執行之宣告等語，惟按戊○○
    得請求之金額既未逾500,000 元，則有關其勝訴部分，所為
    願供擔保，請准宣告假執行之聲明，即無庸參酌，併予敘明
    。被告均陳明願供擔保，聲請宣告免為假執行，經核並無不
    合，爰酌定相當擔保金額准許之。至原告敗訴部分，其假執
    行之聲請，已失依附，自應併予駁回。
七、本件判決基礎已臻明確，兩造其餘攻擊防禦方法及訴訟資料
    經本院斟酌後，核與判決結果不生影響，爰不逐一論述，併
    此敘明。
八、據上論結，本件原告之訴一部有理由，一部無理由，依民事
    訴訟法第78條、第389 條第1 項第5 款、第392 條第2 項，
    判決如主文。
中    華    民    國    95    年    1     月    27    日
                  民事第二庭  審判長法  官  李昭彥
                                    法  官  黃呈熹
                                    法  官  鄭詠仁
正本係照原本作成。
如不服本判決，應於送達後20日內，向本院提出上訴狀並表明上
訴理由，如於本判決宣示後送達前提起上訴者，應於判決送達後
10日內補提上訴理由書（須附繕本）。
中    華    民    國    95    年    1     月    27    日
                                    書記官  陳孟瑩


司法院資訊處製作；財團法人民間司法改革基金會備份。
